【裁判字號】    96,重訴,1505
【裁判日期】    970331
【裁判案由】    確認重整債權
【裁判全文】
臺灣臺北地方法院民事判決            96年度重訴字第1505號
原      告  振鍵產業股份有限公司
法定代理人  戊○○
訴訟代理人  陳明宗律師
複代理人    丁○○
被      告  德寶營造股份有限公司
法定代理人  己○○
            丙○○
            乙○○
訴訟代理人  甲○○
上列當事人間確認重整債權事件，本院於民國97年3月28日言詞
辯論終結，判決如下：
    主  文
確認原告對被告有新臺幣壹仟捌佰肆拾陸萬零參拾玖元之重整債
權存在。
訴訟費用由被告負擔。
    事實及理由
一、原告起訴主張：原告前承攬被告「東西向快速道路萬里瑞濱
    線第13標工程」（下稱系爭工程）之鋼橋工程，惟因不可歸
    責於原告之事由，致工程延宕近2年，嗣兩造分別於民國93
    年10月29日、同年11月25日及94年4月13日就復工事宜簽訂
    協議書，目前均已完工，然被告僅給付部分工程款，尚欠保
    留款及追加工程款合計新臺幣（下同）1846萬0039元未給付
    ，茲因被告業經鈞院以95年度整字第2號裁定准予重整，兩
    造於重整程序中，對於重整債權之數額有實體上爭執，爰依
    公司法第299條規定提起本件訴訟等語。並聲明：如主文第1
    項所示。
二、被告則以：經兩造核對帳目後，對於原告主張重整債權數額
    為1846萬0039元之事實不爭執等語。
三、按確認法律關係之訴，非原告有即受確認判決之法律上利益
    者，不得提起之，民事訴訟法第247條第1項前段定有明文。
    所謂即受確認判決之法律上利益，須因法律關係之存否不明
    確，致原告主觀上認其在私法上之地位有受侵害之危險，而
    此項危險得以對於被告之確認判決除去之者，始為存在（最
    高法院27年上字第316號、42年臺上字第1031號、52年臺上
    字第1240號判例意旨可資參照）。本件被告於95年12月19日
    經本院以95年度整字第2號裁定准予重整後，原告於重整程
    序中申報之債權，為被告所否認，可見兩造間就系爭債權存
    否有實體上爭執，原告在私法上之地位有受侵害之危險，而
    此項危險即得以本件判決除去之，足認原告提起本件訴訟，
    有即受確認判決之法律上利益，核無不合。
四、經查，原告主張之上開事實，業據其提出兩造間之協議書及
    復工協議書等件為證，核屬相符，而被告於對帳後已表示不
    予爭執，自堪信原告之主張為真實。從而，原告請求確認對
    被告有1846萬0039元之重整債權存在，為有理由，應予准許
    。
五、據上論結，本件原告之訴為有理由，依民事訴訟法第78條，
    判決如主文。
中    華    民    國    97    年    3     月    31    日
                  民事第二庭    法  官  鍾素鳳
以上正本係照原本作成。
如對本判決上訴，須於判決送達後20日內向本院提出上訴狀。
中    華    民    國    97    年    3     月    31    日
                                書記官  林玗倩


司法院資訊處製作；財團法人民間司法改革基金會備份。
